【裁判字號】    92,小上,19
【裁判日期】    920224
【裁判案由】    給付服務費
【裁判全文】
臺灣高雄地方法院民事裁定  九十二年度小上字第一九號
    上  訴  人  新利鼎生技實業股份有限公司
    法定代理人  洪國禎
    被上訴人    台灣新生保全股份有限公司
                            設台北市○○○路○段一二六號
    法定代理人  林伯峰      住.
右當事人間請求給付服務費事件，上訴人對於中華民國九十一年十二月十七日本院高
雄簡易庭九十一年度雄小字第二二五八號第一審小額判決提起上訴，本院裁定如左：
    主  文
上訴駁回。
第二審訴訟費用新台幣貳佰參拾陸元由上訴人負擔。
    理  由
一、按對於小額程序之第一審裁判之上訴，非以其違背法令為理由，不得為之；所謂
    判決違背法令，乃指判決不適用法規或適用不當；而有第四百六十九條所列第一
    款至第五款事由時，其判決當然為違背法令；又當事人於第二審程序不得提出新
    攻擊或防禦方法；次按上訴狀內未表明上訴理由者，上訴人應於提起上訴後二十
    日內，提出理由書於原第二審法院；未提出者，毋庸命其補正，由原第二審法院
    以裁定駁回之，民事訴訟法第四百三十六條之二十四第二項、第四百三十六條之
    三十二第二項準用第四百六十八條及第四百六十九條第一款至第五款（同條第六
    款則不在準用之列）、第四百三十六條之二十八前段、第四百七十一條第一項分
    別定有明文。是當事人提起上訴，如依民事訴訟法第四百六十八條規定，以小額
    程序之第一審判決有不適用法規或適用法規不當為理由時，其上訴狀或理由狀應
    有具體之指摘，並揭示該法規之條項或其內容，若係成文法以外之法則，應揭示
    該法則之旨趣，倘為司法院解釋或最高法院之判例，則應揭示該判解之字號或其
    內容，如以民事訴訟法第四百六十九條第一款至第五款所列情形為理由時，其上
    訴狀或理由書，應揭示合於該條款之事實。上訴狀或理由書如未依此項方法表明
    ，或其所表明者，顯與上開法條規定不相合時，即難認為已對小額程序之第一審
    判決之違背法令有具體之指摘，其上訴自難認為合法。
二、本件上訴人對小額程序之第一審判決提起上訴，核其上訴理由狀所載內容，略以
    ：上訴人固然積欠被上訴人自民國（下同）九十一年四月起至同年五月二十一日
    止之保全服務費計新台幣（下同）六千六百六十八元未為給付，然係因當時上訴
    人之房屋一樓重新裝潢且電線系統受損，上訴人乃要求被上訴人於此期間暫停保
    全服務，故被上訴人要求上訴人給付保全費用，自應扣除此段期間之費用。再被
    上訴人請款時，其代表保全處長即訴外人邱寶賢曾與上訴人多次協商，雙方並達
    成減免保全費用三千元之協議，茲被上訴人竟仍向上訴人請求給付六千六百六十
    八元，實屬無理等語。惟查，上訴人自九十一年四月起至同年五月二十一日止，
    共積欠被上訴人保全服務費計六千六百六十八元未為給付，且並無何足資與被上
    訴人前開債權主張抵銷之情，乃經原審於調查證據後而為之事實認定。又上訴人
    固主張訴外人即被上訴人公司代表保全處長邱寶賢曾允諾減免費用三千元等語，
    然此亦屬事實認定之範疇，依諸民事訴訟法第四百三十六條之二十四第二項之規
    定，尚非屬法律審之上訴審所得審酌。本件上訴人前揭所辯既均係就原審認定事
    實之職權而為論斷，復未就原審判決有何不適用法規或適用不當有所具體指摘，
    又未具體指出原審判決是否有民事訴訟法第四百六十九條所列第一款至第五款所
    列各款當然違背法令之情形，揆諸前揭說明，上訴人之上訴為不合法，自應予以
    駁回。
三、又本件係小額訴訟，自應由本院於為訴訟費用之裁判時，確定其費用額，即本件
    第二審訴訟費用為二百三十六元（含上訴費一百二十九元、送達郵費一百零七元
    ）。
四、結論：本件上訴為不合法，應依民事訴訟法第四百三十六條之三十二第二項、第
    四百七十一條第一項、第四百三十六條之十九第一項、第九十五條、第七十八條
    ，裁定如主文。
中      華      民      國    九十二    年      二      月    二十四    日
                              臺灣高雄地方法院民事第五庭
~B審判長法官  黃蕙芳
~B法      官  鍾素鳳
~B法      官  徐美麗
右為正本係照原本作成。
本裁定不得抗告。
中      華      民      國    九十二    年      二      月    二十四    日
~B法院書記官  楊明月


司法院資訊處製作；財團法人民間司法改革基金會備份。
